臺灣臺南地方法院刑事判決
111年度交易字第556號
聲  請  人  臺灣臺南地方檢察署檢察官
被      告  楊孜艾


上列被告因過失傷害案件，經檢察官聲請以簡易判決處刑（111
年度調偵字第820號），本院認不宜以簡易判決處刑，改以通常
程序審理，並判決如下：
    主  文
本件公訴不受理。
    理  由
一、聲請簡易判決處刑意旨詳如附件所載。
二、按告訴乃論之罪，告訴人於第一審辯論終結前得撤回其告訴
    ，又告訴經撤回者，應諭知不受理之判決，並得不經言詞辯
    論為之，刑事訴訟法第238條第1項、第303條第3款、第307
    條，分別定有明文。
三、經查，告訴人對被告提起告訴，檢察官認被告涉犯刑法第28
    4條前段之過失傷害罪嫌，依同法第287條前段規定，須告訴
    乃論。茲告訴人具狀撤回本案告訴，有刑事撤回告訴狀1紙
    在卷可稽，揆諸前開規定，自應諭知不受理之判決，並不經
    言詞辯論為之。
據上論斷，應依刑事訴訟法第452條、第303條第3款、第307條，
判決如主文。

中　　華　　民　　國　　111 　年　　5 　　月　　13　　日
　　　　　　　　　刑事第十五庭  法　官　陳貽明
以上正本證明與原本無異。
如不服本判決應於收受本判決後20日內向本院提出上訴書狀，並
應敘述具體理由。其未敘述上訴理由者，應於上訴期間屆滿後20
日內向本院補提理由書狀（均須按他造當事人之人數附繕本）「
切勿逕送上級法院」。 
　　　　　　　　　　　　　　　　書記官  洪翊學
中　　華　　民　　國　　111 　年　　5 　　月　　13　　日

（附件）
臺灣臺南地方檢察署檢察官聲請簡易判決處刑書　
                                    111年度調偵字第820號
　　被　　　告　楊孜艾　女　36歲（民國00年0月00日生）
　　　　　　　　　　　　住臺南市○區○○路0段0號
　　　　　　　　　　　　國民身分證統一編號：Z000000000號
上列被告因過失傷害案件，業經偵查終結，認為宜以簡易判決處
刑，茲將犯罪事實及證據並所犯法條分敘如下：
　　　　犯罪事實
一、楊孜艾於民國110年3月23日8時16分許，駕駛車牌號碼000-0
    000號自小客車，沿臺南市文成路由西往東方向行駛，行經
    該路段與文賢一路之交岔路口時，原應注意駕駛人應注意車
    前狀況，並隨時採取必要之安全措施，而依當時天候陰、日
    間自然光線、路面乾燥、無缺陷、無障礙物、視距良好之情
    狀，客觀上並無不能注意之情形，竟疏未注意及此，貿然前
    行，適劉鳳珠無照騎乘車牌號碼000-000號普通重型機車，
    沿同向在右前行駛至此，原應注意汽車行駛變換車道時，應讓
    直行車先行，並注意安全距離，竟疏未注意及此，貿然左偏行駛
    未注意安全距離，雙方因而發生碰撞，致劉鳳珠受有頭部外
    傷併創傷性硬腦膜下出血等傷害。
二、案經劉鳳珠訴由臺南市政府警察局第五分局報告偵辦。
　　　　證據並所犯法條
一、被告楊孜艾於偵查中固供認有於上揭時、地，與告訴人劉鳳
    珠發生交通事故之事實，惟矢口否認有何過失傷害犯行，辯
    稱：當時我沒有注意到右前方告訴人的機車，告訴人當時沒
    有上救護車，且有戴安全帽，頭部應該不會受如診斷證明書
    所載這個傷云云。經查，上揭犯罪事實，業據告訴人劉鳳珠
    於警詢時、偵查中及告訴代理人謝憲忠於偵查中指訴綦詳，
    復有道路交通事故現現場圖、道路交通事故調查報告表（一
    ）（二）、告訴人受傷照片、郭綜合醫院診斷證明書、行車
    紀錄器錄影光碟暨畫面擷取、現場暨車損照片等在卷可稽。
    按「汽車行駛時，駕駛人應注意車前狀況及兩車並行之間隔
    ，並隨時採取必要之安全措施」，道路交通安全規則第94條
    第3項定有明文，被告駕車自應注意遵守上揭規定，且依當
    時情形又無不能注意之情事，被告竟疏於注意及此，致碰撞
    右前方由告訴人所駕車輛，造成告訴人受有前揭傷害，被告
    顯有過失，且本件交通事故，經送臺南市車輛行車事故鑑定
    會鑑定結果，亦同此意見，此有該會函文及鑑定意見書（11
    1年1月17日南市交鑑字第1110129992號、南鑑0000000案）
    在卷可參。再告訴人確因本件車禍而受傷，則被告之過失行為
    與告訴人之傷害結果間，自具有相當因果關係。本件事證明
    確，被告犯嫌堪予認定。
二、核被告所為，係犯刑法第284條前段之過失傷害罪嫌。被告
    於肇事後，於警員前往現場處理時，當場承認為肇事人，有
    臺南市政府警察局第五分局交通分隊道路交通事故肇事人自
    首情形紀錄表1紙附卷可稽，合於刑法自首之要件，請依刑
    法第62條規定得減輕其刑。
三、依刑事訴訟法第451條第1項聲請逕以簡易判決處刑。
　　此　　致
臺灣臺南地方法院
中　　華　　民　　國　 111　　年　　4 　　月　　12　　日
　　　　　　　　　　　　　　　檢察官  蘇榮照
本件證明與原本無異
中　　華　　民　　國　 111　　年　　4 　　月　　22　　日
                              書記官  鍾明智

所犯法條：中華民國刑法第284條
因過失傷害人者，處 1 年以下有期徒刑、拘役或 10 萬元以下
罰金；致重傷者，處 3 年以下有期徒刑、拘役或 30 萬元以下
罰金。

附記事項：本件係依刑事訴訟法簡易程序辦理，法院簡易庭得不
傳喚被告、輔佐人、告訴人、告發人等出庭即以簡易判決處刑；
被告、被害人、告訴人等對告訴乃論案件如已達成民事和解而要
撤回告訴或對非告訴乃論案件認有受傳喚到庭陳述意見之必要時
，請即另以書狀向簡易法庭陳述或請求傳訊。